# 已经提足减值的商誉还需要进行减值测试吗？

提问人：heywood 时间：2021-01-21 10:05:00
根据准则规定，对因企业合并所形成的商誉，不论其是否存在减值迹象，都应当至少在每年年度终了进行减值测试。准则还规定，如果商誉减记为零后，剩余减值应该在其他资产中分摊。
那么，如果以前年度已经对商誉全额计提了减值损失，本年还需要进行商誉减值测试吗？
如果不需要进行减值测试的话，是否可以理解为，除了对被收购公司长期资产进行减值测试外，无需执行其他审计程序了？
感谢！

回答人：chenyiwei
对商誉全额计提减值准备后，后续如发现其原所属的资产组出现进一步减值迹象的，则应对该资产组测算其可收回金额，进行减值测试，考虑有无必要对该资产组内的可辨认资产进一步计提减值准备。如与当初对商誉全额计提减值时相比，情况并无进一步恶化，则在没有进一步恶化的年度可以不对该资产组进行减值测试。